【裁判字號】    99,訴,1560
【裁判日期】    991216
【裁判案由】    違反毒品危害防制條例等
【裁判全文】
臺灣臺南地方法院刑事判決              99年度訴字第1560號
公  訴  人  臺灣臺南地方法院檢察署檢察官
被      告  王智龍
上列被告因違反毒品危害防制條例案件，經檢察官提起公訴（99
年度偵緝字第1240號、99年度毒偵字第1696號、99年度毒偵緝字
第192號），被告於準備程序中就犯罪事實均為有罪之陳述，本
院合議庭裁定由受命法官獨任進行簡式審判程序，判決如下：
    主  文
王智龍犯竊盜罪，累犯，處拘役伍拾日，如易科罰金，以新臺幣
壹仟元折算壹日；又施用第一級毒品，累犯，處有期徒刑拾月；
又施用第一級毒品，累犯，處有期徒刑拾月。有期徒刑部分應執
行有期徒刑壹年伍月。
    事  實
一、王智龍前犯附表編號1至6所示詐欺、竊盜與違反毒品危害防
    制條例等罪，經減刑與定應執行刑詳如附表所示，甫於民國
    98年7月11日縮刑期滿執行完畢。惟猶不思悔悟，緣其向羅
    方淑敏分租台南市○○路○段3巷5號房屋內之房間一間，竟
    於民國99年4月10日某時，在上開承租房屋之客廳，意圖為
    自己不法所有，徒手竊取羅方淑敏所有置於該客廳之白鐵製
    洗髮用水槽一個，得手後變賣現金供己花用，嗣經羅方淑敏
    查覺後向王智龍追問，始悉上情。
二、王智龍於94年間因施用毒品，為本院94年度毒聲字第477號
    與94年度毒聲字第782號裁定觀察勒戒與強制戒治，於95年7
    月21日強制戒治完畢釋放，為台中地方法院檢察署檢察官於
    95年8月4日以95年度戒毒偵字第109號為不起訴處分確定。
    嗣又再因如附表編號2、4、5、6施用毒品犯行，為本院判處
    如附表編號2、4、5、6所示之刑確定，詎仍未決意戒除施用
    毒品犯行，基於施用第一級毒品海洛因之犯意，於99年7 月
    17日14時許，在當時承租之台南市○○路82巷6號之1居所，
    以注射方式施用海洛因一次。嗣於99年7月18日下午14時20
    分許，在台南市○○路○段143號前，警方執行交通稽查攔
    查時，見其手上有注射針頭痕跡，懷疑其施用毒品，經其同
    意於同日14時50分採其尿液送驗結果，呈海洛因進入人體代
    謝分解出之可待因、嗎啡陽性反應。
三、王智龍復再基於施用第一級毒品海洛因之犯意，於99年8月8
    日下午某時（犯罪時間業經蒞庭檢察察官更正），在其友人
    沈惠澤住處即台南市○○路609巷某處，以注射方式，施用
    海洛因一次。嗣王智龍於99年8月11日下午15時37分，在台
    南市○○路137巷35號前，因另涉竊盜罪為警查獲時（竊盜
    部分另經本院以簡易判決處刑），發現其為毒品人口，員警
    經其同意，於同日下午採其尿液送驗，呈海洛因進入人體代
    謝分解出之嗎啡陽性反應。
四、案經羅方淑敏訴請台南市警察局第六分局（竊盜部分）暨台
    南市警察局第一分局、第五分局（施用毒品部分），分別報
    告台灣台南地方法院檢察署檢察官偵查起訴。
    理  由
一、本案被告王智龍所犯上開竊盜與施用第一級毒品罪，均非死
    刑、無期徒刑或最輕本刑有期徒刑三年以上之罪，亦非高等
    法院管轄第一審案件，被告就被訴事實為有罪之陳述，經告
    知被告簡式審判程序之旨，並聽取檢察官、被告之意見後，
    本院合議庭裁定進行簡式審判程序，是本案之證據調查，依
    刑事訴訟法第273條之2規定，不受同法第159條第1項、第
    161條之2、第161條之3、第163條之1及第164條至17 0條所
    規定證據能力認定及調查方式之限制，合先敘明。
二、上揭事實，業經被告於警詢、偵查與本院審理時，自白不諱
    ，另就事實一部分，有證人即告訴人羅方淑敏之指訴、台南
    市警察局第六分局金華派出所受理各類案件紀錄表、刑事案
    件報案三聯單、民眾言詞告訴紀錄表與被告王智龍書立之切
    結書1紙可資佐證（見台南市警察局第六分局卷第1-6頁）；
    就事實二部分，有被告王智龍採尿同意書、送驗尿液及年籍
    紀錄表與長榮大學99年7月27日尿液檢驗確認報告（見台南
    市警察局第五分局卷第4頁、第6-7頁）可資佐證；另就事實
    三部分，亦有被告王智龍採尿同意書、尿液檢體委驗紀錄單
    暨年籍資料對照表與長榮大學99年8月23日尿液檢驗確認報
    告等可資佐證（見台南市警察局第一分局卷第5-7頁）。被
    告任意性自白均核與事證相符，所為上開各犯行均堪予認定
    。
三、核被告就事實一竊取羅方淑敏所有物之犯行，係犯刑法第
    320條第1項之竊盜罪。其次，海洛因依成癮性、濫用性及對
    社會危害性之程度，已為毒品危害防制條例第2條第2項第1
    款明定為第一級毒品，禁止非法持有及施用，核被告就事實
    二、三施用海洛因之犯行，均係犯毒品危害防制條例第10條
    第1項之施用第一級毒品罪，被告施用前分別持有海洛因之
    低度行為，均應為其進而施用之高度行為所吸收，均不另論
    罪。所犯上開3罪，犯意各別，行為殊異，應分論併罰。
四、被告前於94年間因施用毒品受觀察勒戒與強制戒治，於95年
    7月21日強制戒治完畢釋放，為台中地方法院檢察署檢察官
    於95年8月4日以95年度戒毒偵字第109號為不起訴處分確定
    。嗣又再犯如附表編號2、4、5、6所示施用毒品罪，為本院
    判處如附表編號2、4、5、6所示之刑確定，有台灣高等法院
    被告前案紀錄表在卷足憑，其於強制戒治期滿五年內已因施
    用毒品受刑之宣告及執行，故本案施用毒品部分應依毒品危
    害防制條例第23條第2項之規定追訴處罰。另被告前犯如附
    表編號1所示詐欺罪，為本院94年度簡字第2731號判處有期
    徒刑3月確定，甫於95年10月20日執行完畢。復再犯如附表
    編號2至6所示竊盜與違反毒品危害防制條例之罪，為本院分
    別判處如附表編號2至6所示之刑，其中編號2、3之罪刑經減
    刑後，為本院97年度聲字第538號裁定就附表編號2至5所示
    之刑定應執行刑為有期徒刑1年5月確定，並與附表編號6所
    處之刑合併執行，甫於98年7月11日縮刑期滿執行完畢。被
    告於五年以內故意再犯本案所示3罪，均為累犯，均應依刑
    法第47條第1項之規定加重其刑。審酌被告前科累累，素行
    不佳，前已多次因竊盜、施用毒品等罪受刑之執行，猶未痛
    改前非，努力工作營生賺取所需，竟一再竊盜他人財物，復
    一再沈溺毒品無法自拔，足見法紀觀念薄弱，復審酌其竊取
    之財物價值非鉅，迄未與告訴人達成和解，且施用毒品屬自
    我戕害身心健康之行為，對於他人之生命、身體、財產尚不
    致造成重大危害，及其犯罪動機、手段、智識程度、犯後坦
    承犯行之態度等一切情狀，爰分別量處如主文所示之刑，並
    就所處拘役部分定易科罰金折算標準，就所處有期徒刑部分
    定其應執行之刑如主文所示。
據上論結，應依刑事訴訟法第273條之1第1項、第299條第1項前
段，毒品危害防制條例第10條第1項，刑法第11條前段、第320條
第1項、第47條第1項、第41條第1項前段、第51條第5款，刑法施
行法第1條之1第1項、第2項前段，判決如主文。
本案經檢察官蘇榮照到庭執行職務
中    華    民    國    99    年    12    月    16    日
                  刑事第七庭    法  官  林逸梅
以上正本證明與原本無異
如不服本判決應於收受本判決之日起10日內向本院提出上訴書狀
，並應敘述具體理由。如未敘述上訴理由者，應於上訴期間屆滿
後20日內向本院補提理由書狀（均須按他造當事人之人數附繕本
）「切勿逕送上級法院」。
                                書記官  郭純瑜
中    華    民    國    99    年    12    月    20    日
附錄所犯法條：
刑法第320條第1項
（普通竊盜罪）
意圖為自己或第三人不法之所有，而竊取他人之動產者，為竊盜
罪，處5  年以下有期徒刑、拘役或 5 百元以下罰金。
毒品危害防制條例第10條第1項、第2 項
施用第一級毒品者，處6月以上5年以下有期徒刑。
施用第二級毒品者，處3年以下有期徒刑。
┌────────────────────────────────────────┐
│附表（累犯前案）                                                                │
├──┬────┬─────┬─────┬────────┬────┬──────┤
│編號│案由    │確定判決  │刑  罰    │  減刑          │定執行刑│有期徒刑執行│
│    │        │          │          │                │        │完畢日期    │
├──┼────┼─────┼─────┼────────┼────┼──────┤
│1   │詐欺    │本院      │3月併科罰 │無              │無      │有期徒刑3月 │
│    │        │94簡2731  │金銀元2千 │                │        │於95年10月20│
│    │        │          │元        │                │        │日執行完畢  │
│    │        │          │          │                │        │            │
├──┼────┼─────┼─────┼────────┼────┼──────┤
│2   │毒品危害│台灣高等法│7月     │減為3月15日   │97聲538 │左列編號2、3│
│    │防制條例│院台南分院│4月     │減為2月       │就左列編│、4、5、6 有│
│    │        │96上訴755 │7月     │減為3月15日   │號2、3、│期徒刑部分合│
│    │        │          │          │                │4、5有期│併執行，於98│
├──┼────┼─────┼─────┼────────┤徒刑部分│年7月11日縮 │
│3   │竊盜    │本院      │          │(96聲減2268)    │定執行刑│刑期滿執行完│
│    │        │96易618   │拘役40日│減為拘役20日  │為有期徒│畢          │
│    │        │          │拘役50日│減為拘役25日  │刑1年5月│            │
│    │        │          │拘役50日│減為拘役25日  │        │            │
│    │        │          │4月     │  (拘役部分定   │        │            │
│    │        │          │          │  執行刑為拘役  │        │            │
│    │        │          │          │  110日)        │        │            │
│    │        │          │          │減為2月       │        │            │
├──┼────┼─────┼─────┼────────┤        │            │
│4   │毒品危害│本院      │8月       │減為4月         │        │            │
│    │防制條例│96易973   │          │                │        │            │
├──┼────┼─────┼─────┼────────┤        │            │
│5   │毒品危害│本院      │10月      │減為5月         │        │            │
│    │防制條例│96訴1723  │          │                │        │            │
├──┼────┼─────┼─────┼────────┼────┤            │
│6   │毒品危害│本院      │6月       │                │無      │            │
│    │防制條例│97簡609   │          │                │        │            │
└──┴────┴─────┴─────┴────────┴────┴──────┘

司法院資訊處製作；財團法人民間司法改革基金會備份。
